臺灣新竹地方法院民事簡易判決  
111年度竹簡字第76號
原      告  摩根聯邦資產管理股份有限公司

法定代理人  李文明  
訴訟代理人  陳家昱  
            鄭明輝  
被      告  簡文男  

上列當事人間請求返還消費借貸款事件，本院於民國111年3月9 
日辯論終結，判決如下：
    主      文
被告應給付原告新臺幣壹拾壹萬貳仟參佰捌拾元，及自民國一○
五年十二月二十八日起至清償日止，按週年利率百分之十五計算
之利息。
訴訟費用由被告負擔。
本判決得假執行。
    事實及理由
壹、程序方面：
    按訴狀送達後，原告不得將原訴變更或追加他訴，但擴張或
    減縮應受判決事項之聲明者，不在此限，民事訴訟法第255 
    條第1 項但書第3 款定有明文。本件原告起訴時之聲明為：
    被告應給付原告新臺幣（下同）112,380元，及自民國95年2
     月14日起至95年3 月13日止，按週年利率18.25%計算之利
    息，並自95年3 月14日起104 年8 月31日止，按週年利率20
    %計算之利息，暨自104 年9 月1 日起至清償日止，按週年
    利率15%計算之利息。嗣於本院111年3月9日言詞辯論期日當
    庭以言詞將利息請求減縮為自繫屬本院前5年即105年12月28
    日起算（見本院卷第21頁）。核原告上開所為，係屬減縮應
    受判決事項之聲明，揆諸前開規定，尚無不合，自應准許。
貳、實體方面：
一、原告主張：被告前向訴外人聯邦商業銀行股份有限公司（下
    稱聯邦銀行）申請國民現金卡貸款，約定貸款額度為300,00
    0元，利率按週年利率18.25%計算，自首次動用日起，以一
    個月為還款週期，逾期清償時，即喪失期限利益，延滯期間
    利息按週年利率20%計算。詎被告截至95年2 月14日止，尚
    積欠借款112,380元未為清償，依上開約定，其債務應視為
    全部到期。而聯邦銀行業已於95年9月26日將其對被告之債
    權讓與原告，為此，爰依消費借貸及債權讓與之法律關係提
    起本件訴訟。並聲明：如上開變更後訴之聲明。
二、被告則以：伊承認有欠錢，但現在無力還款等語。並聲明：
    原告之訴駁回。
三、得心證之理由：
  ㈠原告主張之前揭事實，業據其提出與所述相符之現金卡申請
    書及綜合約定書、國民現金貸款融資查詢、債權讓與證明書
    、債權讓與之報紙公告等件影本為證，且被告亦承認有欠該
    筆債務，自堪信原告之主張為真實。至被告稱其現無力清償
    乙節，惟有無資力償還，乃係執行問題，不得據為不負履行
    義務之抗辯，是被告上開所辯，自無可採。 
　㈡從而，原告依消費借貸及債權讓與之法律關係，訴請被告給
    付如主文第1 項所示之金額及利息，即屬正當，應予准許。
四、本件係就民事訴訟法第427條第1項訴訟適用簡易程序所為被
    告敗訴之判決，依同法第389條第1項第3款規定，應職權宣
    告假執行。
五、本件事證已臻明確，兩造其餘之攻擊防禦方法及所提證據，
    於判決結果不生影響，爰不一一論列，附此敘明。
六、訴訟費用負擔之依據：民事訴訟法第78條。
中　　華　　民　　國　　111 　年　　4 　　月　　8 　　日
                  新竹簡易庭  法  官  黃致毅
以上正本證明與原本無異。
如不服本判決，須於判決送達後20日內向本庭提出上訴狀（應按
他造當事人之人數附繕本）；如委任律師提起上訴者，應一併繳
納上訴審裁判費。
中　　華　　民　　國　　111 　年　　4 　　月　　8 　　日
                              書記官  蕭宛琴